臺灣高雄地方法院刑事判決　　　　　　 94年度簡上字第234號
上　訴　人　甲○○
即　被　告
　　　　　　乙○○
　　　　　　（原名林秀枝）
共　　　同
選任辯護人　蔡錫欽律師
　　　　　　李育任律師
上　訴　人　丙○○
即　被　告
上列上訴人等因賭博案件，不服本院高雄簡易庭94年度簡字第81
8 號中華民國94年2 月22日第一審判決（聲請簡易判決處刑案號
：臺灣高雄地方法院檢察署93年度偵字第19845 號），提起上訴
，本院判決如下：
    主  文
上訴駁回。
    事  實
一、甲○○自民國93年9 月1 日起，在高雄縣鳳山市○○路307
    、309 號經營「五燈獎電子遊藝場」，竟基於常業賭博之犯
    意，在上開公眾得出入之遊藝場內，擺設如附表所示之賭博
    性電動機具共46台（含ＩＣ板共51塊），用以與至該遊藝場
    之不特定顧客對賭財物，其方式係賭客與店家以1 比5 及其
    他不固定賠率比例開分，即以5 分洗新臺幣（下同）1 元等
    不固定賠率之方式開始賭玩電動機具，待賭客玩畢後，再以
    機具內累積之分數兌換為積分卡，或持積分卡兌換成現金，
    藉此射倖之賭博方式，計算輸贏，而以之常業。甲○○並以
    每月2 萬1 千元之代價，自93年9 月1 日起僱用乙○○為現
    場服務員兼洗分員，2 人竟基於常業賭博之犯意聯絡，由甲○○提供上開場所及兌換現金，乙○○負責現場服務、開分
    、洗分、兌換現金等工作。嗣於93年9 月29日下午5 時10分
    許，適有賭客丙○○在上開遊藝場把玩賭博性電動玩具「禿
    鷹５ＰＫ」，贏得1 萬分積分，並持所贏得之積分向乙○○
    換取2 張1 千分積分卡，因丙○○表示欲將積分兌換現金，
    並將前開2 張積分卡交予乙○○，乙○○即向其指示至店外
    騎樓等候，甲○○旋在騎樓交付現金2 千元與丙○○，並為
    警當場查獲，扣得如附表所示賭博用電子遊戲機46臺、ＩＣ
    板共51塊、電玩寄分卡37張（1 千分4 張、5 百分19張、1
    百分14張）、兌換賭資寄分卡2 張、賭客丙○○洗分所兌換
    之賭資2 千元。
二、案經高雄縣政府警察局鳳山分局報請臺灣高雄地方法院檢察
    署檢察官偵查起訴。
    理  由
壹、證據能力方面：
一、被告丙○○於警詢時所為陳述：
（一）證人丙○○於警詢時所為之陳述，為被告以外之人於審判
      外之言詞陳述，依刑事訴訟法第159 條第1 項之規定，原
      則上不具證據能力；而其所為之證述與本院審理時所為之
      證述不相符合，是否得依刑事訴訟法第159 條之2 之規定
      ，認定其於警詢時之陳述具有證據能力，應審核其於警詢
      時之陳述，是否符合「具有較可信之特別情況（即可信性
      ）」，且「為證明犯罪事實存否所必要（即必要性）」之
      要件，茲論述如下：
  1、必要性：
     證人丙○○於警詢時所為陳述，係其在93年9 月29日下午5
     時10分許，在高雄縣鳳山市○○路307 、309 號「五燈獎
     電子遊藝場」兌換賭金之過程，上開陳述均屬證明本案犯
     罪事實存否所必要者，而具有必要性無疑。
  2、可信性：
     按所謂「具有較可信之特別情況」，係指證人於司法警察
     調查中所為之陳述，與審判中不符，而其先前之陳述，從
     客觀上之環境或條件等情況加以觀察，有足以取代審判中
     反對詰問之可信性保證者而言。證人所為之先前陳述，相
     較於審判中之陳述，是否具有更可信之特別情況，應依其
     陳述時外部之客觀情況，綜合比較判斷之，不得僅以證人
     之先前陳述與案發時間接近，記憶清晰為由，遽認有證據
     能力，最高法院94年臺上字第1785號判決可資參照，而所
     謂「顯有不可信性」、「相對特別可信性」與「絕對特別
     可信性」，係指陳述是否出於供述者之真意、有無違法取
     供情事之信用性而言，故應就偵查或調查筆錄製作之原因
     、過程及其功能等加以觀察其信用性，據以判斷該傳聞證
     據是否有顯不可信或有特別可信之情況而例外具有證據能
     力，並非對其陳述內容之證明力如何加以論斷，2者之層次
     有別，不容混淆，最高法院94年臺上字第629 號判決參照
     ）。準此，本院乃就被告丙○○警詢筆錄製作之原因及過
     程，有無違法取供之情事予以探究：
（1）上開警詢筆錄之製作，係因高雄縣鳳山市○○路307 、309
     號「五燈獎電子遊藝場」涉嫌賭博，經高雄縣政府警察局
     鳳山分局警員丁○○等進行取締，當場查獲被告丙○○與
     甲○○2 人在場兌換現金，警員方帶同被告丙○○返回高
     雄縣政府警察局鳳山分局2 組製作筆錄，則本案係因警方
     查獲被告丙○○與甲○○後，方製作上開警詢筆錄。
（2）本案警方查獲被告丙○○之時間為94年9 月29日下午5 時
     10分許，此有高雄縣政府警察局鳳山分局搜索、扣押筆錄1
     份在卷足參，而被告丙○○在高雄縣政府警察局鳳山分局2
     組製作警詢筆錄時間為同日下午5 時50分，顯然警員查獲
     被告丙○○本案犯行後，旋即就被告丙○○進行詢問，並
     製作警詢筆錄甚明，是被告丙○○係於所認知事實發生後
     立即對就所知覺之事實向司法警察陳述，是其在司法警察
     詢問時所為陳述，應尚無時間或動機編竄與知覺事實不一
     致之陳述，且其記憶猶新，不致發生一般傳聞證據中記憶
     瑕疵之風險，故應具有較可信之額外保證。
（3）另被告丙○○於司法警察詢問時之錄影光碟經本院當庭勘
     驗結果，見被告丙○○於司法警察丁○○製作警詢筆錄時
     ，自始至終緊盯警員製作筆錄所用之電腦螢幕，全程香煙
     、檳榔取用無節，未見警員施以強暴、脅迫之情景（見本
     院94年12月7 日勘驗筆錄），衡情被告丙○○倘係反對警
     員警詢筆錄記載之內容，當可現場表示異議，何需配合警
     員完成筆錄。再者，警員係以一問一答的方式製作筆錄，
     而問答之方式，被告丙○○亦非全然被動，其中就可否兌
     換現金乙節，更係主動提及「我玩的這個都有洗」（見本
     院94年12月7 日勘驗筆錄），毫無被告丙○○所述因為警
     察很兇，才於警詢時陳述2 千元係洗分所得等情。另被告
     丙○○當日警詢筆錄，亦非逐字照念，顯見被告丙○○製
     作上開警詢筆錄之過程，係出自其自由意識甚明。
（4）再者，被告丙○○於本院審理時所為陳述，亦與事實大相
     逕庭，並與被告甲○○、乙○○及證人丁○○所述不符，
     分述如下：
   被告丙○○於本院審理時，陳稱：其係因本來要走了，遇
     到甲○○，就坐下來跟他聊天（見本院94年11月15日審判
     筆錄第9 頁），所述當日係因於店外遇到被告甲○○方留
     下與之聊天等情，核與證人丁○○於本院審理時結證稱：
     看到丙○○坐在電玩旁邊，甲○○就走過去等語（見本院
     94年11月15日審判筆錄第10頁）及被告甲○○於本院審理
     時，陳稱：我是看到他在打魔術方塊，我就去看他，就和
     他坐在那邊聊天（見同上審判筆錄第17頁），即被告丙○○係坐於店外騎樓，被告甲○○隨後接近等情不符。足見
     被告丙○○於審判中之陳述與被告甲○○、證人丁○○有
     多處矛盾之點。
   被告丙○○所述伊係向被告乙○○說1 千5 百分（見本院
     94年11月15日審判筆錄第8 頁）亦與乙○○所述被告丙○○記分2 千（94年11月15日審判筆錄第15頁）不符，益見
     被告丙○○於本院審理時所述，有諸多疑點，以此相較於
     警詢筆錄，而以警詢筆錄較為可信。
   被告丙○○於本院審理時陳稱：「（檢察官問：後來警察
     又問你是否所有的機台都可以換現金，你陳述只有5 ｐｋ
     可以，這部份是否也是你編的？）也是警察這樣問我，我
     才說對，且警察跟我說這個事情沒有什麼大不了的。」（
     見94年11月15日審判筆錄），核與本院當庭勘驗警詢筆錄
     結果：「警方問：現場機台是否都可以洗分換金？丙○○
     答：我玩５ＰＫ。警方問：是否都可以洗分換金？丙○○
     答：我玩的這個都有洗。」（見本院94年12月7 日勘驗筆
     錄），係被告丙○○主動提及５ＰＫ可以兌換現金等情相
     違，益見被告丙○○於本院以證人身分命其具結後所為陳
     述，可信性甚低。
（5）且被告丙○○於警詢時所為陳述，關係其本身涉嫌賭博罪
     嫌，核被告丙○○係國中畢業，為67年次人士，有其年籍
     資料在卷可考，係具有一般智識能力之人，當對此知之甚
     詳，竟於警詢時為此不利於己之陳述，顯見被告丙○○初
     為警查獲，較少為利害關係之斟酌，所述亦具有特別可信
     性。
 3、綜上所述，本案係因經警查獲被告丙○○與甲○○涉嫌賭博
    ，由警方介入調查，且被告丙○○於警詢所製作之筆錄，並
    無遭警方違法取供之情事，而被告丙○○於警詢時之陳述較
    符合常理，反觀其於本院審理時之證述，反與事理相違，顯
    然於警詢時所為陳述較之本院審理時所為之證述具有特別可
    信之情況。故被告丙○○於警詢時所為之陳述，為證明事實
    存否所必要，且具有特別可信之情況，自應依刑事訴訟法第
    159 條之2 之規定，其於警詢之陳述，具有證據能力。
二、被告丙○○於偵查中向檢察官所為之陳述：
（一）按刑事訴訟法第100 條之1 第1 項固規定訊問被告，原則
      上應全程連續錄音；必要時，並應全程連續錄影；同條第
      2項亦規定「筆錄內所載之被告陳述與錄音或錄影之內容
      不符者，除有前項但書情形外，其不符之部分，不得作為
      證據」。同法第100 條之2 亦準用同法第100 條之1 規定
      。考其立法目的，在於建立訊問筆錄之公信力，並擔保訊
      問程序之合法正當；亦即在於擔保犯罪嫌疑人對於訊問之
      陳述，係出於自由意思及筆錄所載內容與陳述相符。如果
      犯罪嫌疑人之自白，係基於自由意思而非出於不正之方法
      ，且其自由之陳述與事實相符，縱令於訊問時未經全程連
      續錄音或錄影，致訊問程序稍嫌微疵，仍難謂其自白之筆
      錄，無證據能力，最高法院93年度臺上字第370號判決意
      旨參照。
（二）被告丙○○於偵訊時雖未經錄音，然查被告丙○○所為陳
      述，既查無違法取供之情事，係基於被告丙○○之自由意
      志，而非出於不正之方法，且被告丙○○並於審閱筆錄無
      誤後於該偵訊筆錄受訊問人處簽名，則偵訊時雖未全程錄
      音，仍不影響被告丙○○該部分自白之證據能力。
三、按被告以外之人於審判外之言詞或書面陳述，除法律有規定
    者外，不得作為證據。又被告以外之人於偵查中向檢察官所
    為之陳述，除顯有不可信之情況者外，得為證據。又被告以
    外之人於審判外之陳述，經當事人於審判程序同意作為證據
    ，法院審酌該言詞陳述或書面陳述作成時之情況，認為適當
    者，亦得為證據。當事人、代理人或辯護人於法院調查證據
    時，知有第159 條第1 項不得為證據之情形，而未於言詞辯
    論終結前聲明異議者，視為有前項之同意，刑事訴訟法第
    159 條第1 項、第159 條之1 第2 項及第159 條之5 分別定
    有明文。查被告3 人對於本案除前所述以外之審判外陳述，
    就證據能力乙節均表示無意見，且皆未於本案言詞辯論終結
    前聲明異議，本院審酌該等證據核無違法取證或證明力顯然
    過低之情事，依該等陳述作成時之狀況，並無不適當之情形
    ，自均得為證據。
貳、實體方面：
一、訊之被告甲○○固坦承係「五燈獎電子遊藝場」之實際負責
    人之事實；被告乙○○固坦承自93年9 月1 日起受僱於被告
    甲○○，擔任開分、洗分人員，有交付2 張1 千分的積分卡
    予被告丙○○，並經被告丙○○交還，並走出店外與被告甲○○講話等事實；被告丙○○固坦承於93年9 月29日在「五
    燈獎電子遊藝場」打玩電子遊戲機之事實，惟皆矢口否認有
    何賭博之犯行。被告甲○○辯稱：僅係提供檳榔予被告丙○○食用，沒有換錢；被告乙○○辯稱：該遊藝場不可兌換現
    金，並未叫被告丙○○至門外守候，不知有無兌換金錢之情
    事；被告丙○○則辯稱：當日被告甲○○係提供檳榔予其食
    用，並未交付現金，因為警察很兇，威脅要將其身上所有之
    金錢全部扣押，才在警詢時說其中2 千元是兌換的現金云云
    。經查：
（一）前揭事實業據被告丙○○於警詢時供述：伊於93年11月29
      日下午5 時10分許，在「五燈獎電子遊藝場」把玩電玩，
      並以電玩上的分數與被告乙○○兌換2 張1 千分的積分卡
      ，再以該2 千分積分卡交予被告乙○○，經被告乙○○指
      示到店外守候，再由被告甲○○交付現金2 千元，5PK 撲
      克牌電玩都可以洗分兌換現金等情（見93年9 月29日警詢
      筆錄）明確，核與證人丁○○於本院審判時結證情節相符
      （見本院94年11月15日審判筆錄），並有現場蒐證錄影光
      碟1 片在卷足稽，該蒐證光碟經本院當庭勘驗結果：被告
      丙○○坐在機臺前，被告乙○○坐在被告丙○○身後，被
      告丙○○起立，與坐於身後之被告乙○○以左手做手勢示
      意，被告乙○○起身向外走，被告丙○○即跟隨被告乙○○身後走出店門，被告丙○○與被告甲○○在走廊上，被
      告甲○○從褲子左後方口袋取出物品，交予被告丙○○，
      再將剩餘物品放回左邊口袋等情（見本院94年11月15日勘
      驗筆錄），亦與被告丙○○於警詢時及證人丁○○於本院
      審理時陳述之情節皆相符合，復有如附表所示賭博用電子
      遊戲機46台、ＩＣ板共51塊及積分卡37張、兌換賭資積分
      卡2 張、被告丙○○洗分所兌換之現金2 千元賭資扣案可
      資佐證。
（二）被告甲○○、莊坤中於本院審理時，雖以當日在騎樓，被
      告甲○○係要拿檳榔給被告丙○○吃云云置辯，惟查：
   1、被告丙○○在五燈獎電子遊藝場打玩電子遊戲機完畢，持
      積分卡向被告乙○○表示兌換現金，經被告乙○○指示於
      店外守候，被告丙○○隨遵其指示，在店外電玩旁等候，
      待被告甲○○走近，並自其左後口袋取出某不詳物品交予
      被告丙○○，員警隨即展開行動，一靠近被告甲○○隨即
      起身往馬路上逃跑，被告丙○○正將手放進口袋內，待員
      警表明身分，請被告丙○○將手中物品取出，被告丙○○
      即將手中現金取出，現場並未見被告丙○○吃檳榔或抽煙
      等情，業據證人丁○○到庭以具結擔保其供述之真實性並
      在負擔偽證罪之心理處罰狀態下於本院審理時結證綦詳（
      見本院94年11月15日審判筆錄），衡情證人丁○○為高雄
      縣政府警察局鳳山分局之警員，僅係於依法執行勤務時，
      查獲被告甲○○與丙○○涉嫌賭博之事實，其與被告3 人
      素不相識，又無怨隙，應無甘冒觸犯偽證之罪責，故意構
      詞誣陷被告之必要，是被告甲○○當日走近被告丙○○，
      並自其左後口袋取出某不詳物品交予被告莊坤中時，警員
      隨即展開查察行動，並經警員丁○○當場命被告丙○○將
      手中持有物品自其口袋取出，被告丙○○即取出現金，足
      見被告甲○○當日交付被告丙○○者，應係現金而非檳榔
      ，被告丙○○、甲○○所稱，被告甲○○所交付者係檳榔
      云云，顯係矯飾之詞，委無足採。
   2、再者，被告甲○○於警員執行查緝行動時，見警員靠近，
      旋即起身逃跑等情，亦據警員丁○○於本院審理時證述：
      我們還沒有靠近他們時，甲○○就跑了等語詳實（見本院
      94 年11 月15日審判筆錄），倘被告甲○○未為違法情事
      ，何須見人靠近即畏罪潛逃；又被告甲○○雖稱以為查緝
      員警要搶劫等語，惟查，員警行動時，既未靠近被告甲○○，被告甲○○隨即潛逃，亦與一般遇有盜匪強劫之情景
      未合，被告甲○○以此虛語空言矯飾，顯不足採。
（三）被告丙○○於本院審理時雖稱：因為怕身上的錢全部被警
      察扣押，才會取出2 千元，說係洗分所得云云，惟查：
   1、警員見被告甲○○將某不詳物品交予被告丙○○，隨即發
      動查察，見被告丙○○手放入口袋，即令被告丙○○將手
      掏出，被告丙○○手中握有現金等事實，已如前述，倘被
      告甲○○交予被告丙○○者係檳榔，何以第一時間被告丙○○手中緊握者竟是現金，而非檳榔。
   2、另被告莊坤中於偵訊時陳稱：當初在騎樓是老闆拿檳榔給
      我吃，2 千元是我自己拿給警察的。我怕2 千元會被警察
      扣押，我就說是這2 千元是洗分得到的（見93年9 月30日
      偵訊筆錄），惟查，倘扣案之2 千元真係被告丙○○所有
      ，其害怕被當賭資扣押，於警詢時即應表明該款係伊所有
      ，並非賭博所得，惟其卻反稱係洗分得來，此舉顯與常情
      相違，難信為真實。另被告丙○○於本院審理時，雖係以
      員警告知伊，知道伊身上有多少錢，叫伊自行取出，不然
      要將伊身上的錢全部扣押，伊即取2 千元交予警員，說是
      被告甲○○交付之金錢云云置辯，惟查，被告丙○○於偵
      查中確係供稱：伊怕2 千元會被警察扣押，就說2 千元係
      洗分得到的等語明確（見94年9 月30日偵訊筆錄），被告
      丙○○於偵訊時所為陳述雖未經錄音，然既查無被告丙○○為該等陳述時有何非出於自由意志之情事，且被告丙○○並於審閱筆錄無誤後於該偵訊筆錄最後受訊問人處簽名
      ，有該偵訊筆錄卷足憑，已如前述，則該偵訊時雖未全程
      錄音，仍不影響被告丙○○該等陳述之證據能力。是被告
      丙○○既於偵訊時陳稱因害怕2 千元會被警察扣押，才說
      這2 千元是洗分得到的等語，其事後翻異前詞，諉稱其真
      意係害怕身上全部的錢被警察扣押，顯係絞詞，委無足採
      。
   3、再者，被告丙○○於本院審理時，先以警察說這件事情跟
      伊比較沒有關係，筆錄趕快做完就可以走了，以矯飾伊自
      白收受2 千元現金之事實（見本院94年6 月24日準備程序
      筆錄），再諉以警員很兇，怕身上的錢全部被扣押，遂於
      警詢時承認2 千元係洗分所得云云（見本院94年11月15日
      ），惟查，被告丙○○當日警詢時所錄製之光碟，經本院
      當庭勘驗結果，見被告丙○○於司法警察詢問時，坐於警
      員身邊，香煙、檳榔取用，毫無忌諱，有本院94年12月7
      日勘驗筆錄在卷可考，足見被告當日警詢時，應無非基於
      自由意思而為陳述等情事，亦查無被告丙○○所言員警很
      兇之情景。
  4 、末查，被告丙○○於警詢時已自行承認被告甲○○所交付
      者係現金2 千元（見93年9 月29日警詢筆錄、本院94年12
      月7 日勘驗筆錄），而證人丁○○於本院審理時亦稱該2
      千元是作筆錄時，被告丙○○才說是換來的（見本院94年
      11月15日審判筆錄），核與被告乙○○於警詢及本院審理
      時陳稱交付2 張1 千元積分卡予被告丙○○等情相符。則
      被告丙○○倘係害怕身上所有金錢皆被警員扣押而隨意取
      出2 千元充作洗分所得，何以所取金額與被告乙○○所述
      被告丙○○把玩機臺所得積分相合，益見被告丙○○空言
      矯飾自白兌換現金2 千元之事實。
   5、是以，被告丙○○所辯，顯係卸責之詞，不足採信。
（四）觀之，被告3人於本院訊問時，所述亦相矛盾：
   1、被告乙○○於本院審理時稱：丙○○起立跟我作手勢，我
      沒有跟他說什麼話，我只是走到外面而已（見本院94年11
      月15日審判筆錄第4 頁），核與被告丙○○於本院審理時
      陳稱：我是拿東西給乙○○，我不是跟他做手勢（見同日
      審判筆錄第4 頁）；我站起來我有拿寄分卡給他跟他說1
      千5 百分，我就走出去（同日審判筆錄第8 頁）。
   2、被告丙○○稱當日係積分1 千5 百分，已如前述，核與被
      告乙○○於本院審理時陳稱被告丙○○積分2 千分亦相迥
      異。
   3、被告乙○○於本院審理時陳稱：我出去是跟店裡的甲○○
      講話，講說丙○○先生有記分卡2 千，客人有放記分卡記
      幾分，我一定要跟甲○○講（見本院94年11月15日審判筆
      錄第15頁），核與被告甲○○於本院審理時陳稱：「（審
      判長問：乙○○有無跟你說丙○○中幾分嗎？）沒有聽到
      」等語相違，顯見被告乙○○所述係用以掩飾其參與賭博
      兌換現金之事實，係諉罪卸責之詞，不足採信。
（五）而證人劉文彬、劉嘉男、陳志豪、郭名峰、蘇正男、林文
      龍、潘賀軍等人於警詢時雖皆陳稱「五燈獎電子遊藝場」
      不可兌換現金或不知可否兌換現金等語，惟查該等證人7
      人，皆係警員查獲「五燈獎電子遊藝場」時在場打玩電玩
      之客人，其等若謂該遊藝場有兌換現金之事實，無異承認
      自己犯罪，其等既就本案有利害關係，亦難期所供為真實
      ，故其等於警詢時所為陳述，尚難作為有利被告之依據。
（六）綜上各節，本案事證明確，被告甲○○、乙○○、丙○○
      3人之犯行堪以認定，應依法論科。
二、法律之適用：
    按刑法上所謂常業犯，係指反覆以同種類行為為目的之社會
    活動之職業性犯罪而言，至於犯罪所得之多寡，是否恃此犯
    罪為唯一之謀生職業，則非所問，縱令兼有其他職業，仍無
    礙於該常業犯罪之成立，最高法院85年度臺上字第510 號判
    例可資參照。本案被告甲○○係「五燈獎電子遊藝場」實際
    負責人，擺設如附表所示之46臺賭博性電動機具與不特定人
    賭博財物，並以每月薪資2 萬1 千元僱用被告乙○○在該遊
    藝場內分擔服務、開分、洗分及兌換現金之工作，單以被告
    丙○○1 日下午賭博即兌換現金達2 千元之事實，足見其經
    營已具規模，顯見被告甲○○係以長期經營之意思營業，並
    希冀吸引不特定人前來利用機具賭博，自係賴以營生，被告
    乙○○則以薪資每月2 萬1 千元之收入供為生活所需，2 人
    顯均恃該賭博收入為主要生活之資之一部，故核被告甲○○
    、乙○○設置賭博機具，經營電動玩具店，與不特定賭客對
    賭，以偶然、不確定之或然率決定所獲財物之得喪、多寡，
    並以之為常業所為，係犯刑法第267 條之常業賭博罪；被告
    丙○○所為，係犯同法第266 條第1 項前段之普通賭博罪。
    被告甲○○、乙○○2 人，就前揭常業賭博犯行間，有犯意
    之聯絡及行為之分擔，為共同正犯。被告3 人犯罪事證既已
    明確，原審引依刑法第28條、第267 條、第266 條第1 項前
    段、第2 項、第41條第1 項前段，第42條第2 項、第38條第
    1 項第2 款、第3 款，罰金罰鍰提高標準條例第1 條前段、
    第2 條之規定，審酌被告甲○○、乙○○不思正當經營遊藝
    場，竟以供人賭博維生，戕害社會風氣，促使民眾陷入賭博
    漩渦無法自拔而影響正常生活，丙○○則在公眾得出入場所
    賭博財物，影響社會風氣，惟念及甲○○經營規模中等，對
    社會風氣之影響尚非巨大，乙○○係受僱工作，丙○○係自
    陷賭博等一切情狀，被告甲○○量處有期徒刑4 月，被告乙○○量處有期徒刑2 月，被告丙○○量處罰金2 千元，並均
    諭知如易科罰金、易服勞役之折算標準。並敘明扣案如附表
    所示之電子遊戲機具46台（共含ＩＣ板51塊）係被告甲○○
    、乙○○在公眾得出入場所賭博之器具，應依刑法第266 條
    第2 項之規定，不問屬於犯人與否，宣告沒收。電玩寄分卡
    37 張 、兌換賭資積分卡2 張，均係被告甲○○所有且供甲○○、乙○○經營系爭遊藝場常業賭博所用之物，爰依刑法
    第38 條 第1 項第2 款之規定，宣告沒收。扣案如附表所示
    之「禿鷹５ＰＫ」電子遊戲機具1 台（含ＩＣ板1 塊）係被
    告丙○○在公眾得出入之場所與被告甲○○、乙○○賭博之
    器具，應依刑法第266 條第2 項之規定，不問屬於犯人與否
    ，宣告沒收。賭資2 千元則係被告丙○○兌換積分由甲○○
    在騎樓交付之現金，係被告丙○○因犯罪所得之物，並非在
    兌換籌碼處之財物，爰依刑法第38條第1 項第3 款之規定，
    宣告沒收，經核認事用法均無違誤，量刑亦稱妥適，被告3
    人上訴否認犯行，空言指摘原判決不當，上訴並無理由，應
    予駁回。
三、末查，被告甲○○、乙○○、丙○○於本院審理時，以證人
    身分，就本案被告3 人是否涉犯賭博犯行等案情有重要關係
    之事項，供前具結，而為虛偽陳述，已如前述，其等為求脫
    免刑罰，不惜勾偽串證，視司法如無物，嚴重浪費司法資源
    ，妨害國家司法之公正性，所涉偽證罪嫌部分，應由檢察官
    另行偵辦，附此敘明。
據上論斷，應依刑事訴訟法第455 條之1 第1 項、第3 項、第36
8 條、第364 條，判決如主文。
本案經檢察官戊○○到庭執行職務。
中　　華　　民　　國　　94　　年　　12　　月　　28　　日
                  刑事第九庭審判長法　官  張世賢
                                  法  官  王啟明
                                  法  官  謝梨敏
以上正本證明與原本無異。
不得上訴。
                                書記官  林志衡
中　　華　　民　　國　　94　　年　　12　　月　　28　　日
附表
┌───┬────────────┬───────────┐
│編　號│扣案電動玩具名稱　　　　│臺數（含ＩＣ板）　　　│
├───┼────────────┼───────────┤
│　1   │水果電玩　　　　　　　　│8 臺（8 塊）　　　　　│
├───┼────────────┼───────────┤
│　2　 │賽馬兩人座　　　　　　　│2臺 （5 塊）　　　　　│
├───┼────────────┼───────────┤
│　3　 │禿鷹５ＰＫ　　　　　　　│14臺（14塊）　　　    │
├───┼────────────┼───────────┤
│　4　 │滿貫大亨　　　　　　　　│4 臺（4塊）　　　　　 │
├───┼────────────┼───────────┤
│　5　 │皇冠迷１３　　　　　　　│2 臺（2 塊）　　　　　│
├───┼────────────┼───────────┤
│　6　 │戰國雙子星　　　　　　　│1 臺（3 塊）　　　　　│
├───┼────────────┼───────────┤
│　7　 │皇冠小丑　　　　　　　　│2臺 （2 塊）　　　　　│
├───┼────────────┼───────────┤
│　8　 │小黑人　　　　　　　　　│2 臺（2 塊）　　　　　│
├───┼────────────┼───────────┤
│　9　 │箭龍　　　　　　　　　　│2臺 （2 塊）　　　　　│
├───┼────────────┼───────────┤
│　10　│小兵立大功　　　　　　　│1 臺（1 塊）　　　　　│
├───┼────────────┼───────────┤
│  11  │超世紀賓果　　　　　　　│3臺 （3 塊）　　　　　│
├───┼────────────┼───────────┤
│  12  │霹靂名銖　　　　　　　　│5 臺（5 塊）　　　　　│
└───┴────────────┴───────────┘
附錄論罪法條：
中華民國刑法第267條
以賭博為常業者，處2 年以下有期徒刑，得併科1000元以下罰金
。
中華民國刑法第266 條
在公共場所或公眾得出入之場所賭博財物者，處1 千元以下罰金
。但以供人暫時娛樂之物為賭者，不在此限。
當場賭博之器具與在賭檯或兌換籌碼處之財物，不問屬於犯人與
否，沒收之。
